最  高  行  政  法  院  裁  定
110年度再字第25號
再 審原 告  鄧雲海                              
訴訟代理人  鄧雲奎  律師
再 審被 告  國防部                                      
代  表  人  邱國正                   
訴訟代理人  張鈞翔                                      
            劉素伶                   
上列當事人間陸海空軍軍官士官服役條例事件，再審原告對於中
華民國110年6月3日本院109年度上字第299號判決，提起再審之
訴，本院裁定如下：
　　主  文
再審之訴駁回。
再審訴訟費用由再審原告負擔。
　　理  由
一、按提起再審之訴，應依行政訴訟法第277條第1項第4款規定
    表明再審理由，此為必須具備之程式。所謂表明再審理由，
    必須指明確定判決有如何合於行政訴訟法第273條所定再審
    事由之具體情事，始為相當。故提起再審之訴，倘以自己之
    主觀見解為準據，僅泛言確定判決有再審事由，而未敘述具
    體情事者，即屬未具體表明再審理由，所提再審之訴即屬不
    合法，行政法院無庸命補正，逕予裁定駁回。
二、再審原告前經再審被告核定於民國107年6月30日前退伍並支
    領退休俸等退除給與在案，嗣再審被告依107年6月21日修正
    公布之陸海空軍軍官士官服役條例（下稱新法）規定，於10
    7年6月25日以國人勤務字第1070009881號函及所附「已退軍
    職人員退除給與重新計算表（退休俸）（專案編號：00-00-
    00000）」（下稱原處分）重新審定再審原告之退除給與。
    再審原告不服，循序向臺北高等行政法院（下稱原審）提起
    行政訴訟，聲明求為判決原處分及訴願決定均撤銷，再審被
    告應給付再審原告新臺幣（下同）111,756元，及自107年7
    月1日起至清償日止按年息5％計算之利息，並應自107年11月
    1日起至再審原告往生之日止，於每月1日按月給付補足退除
    給與差額名義之款項27,939元。經原審以107年度訴字第132
    5號判決駁回其訴，復據本院109年度上字第299號判決（下
    稱本院確定判決）駁回上訴確定在案。再審原告不服，主張
    本院確定判決有行政訴訟法第273條第1項第1款事由，提起
    本件再審之訴。　
三、再審原告主張略以：再審原告退伍令之生效日雖為86年1月1
    日，但其實際服役均在85年12月31日前適用「退撫舊制」之
    期間內，依中央法規標準法第18條規定暨本院72年判字第16
    51號判例所揭櫫「實體從舊，程序從新」之法理原則，復佐
    以新法第26條第1項第1款文義，再審被告仍應依退撫舊制相
    關規定按月給付再審原告補足退除給與差額27,939元。本院
    確定判決竟違背新法第26條第1項第1款規定及「實體從舊，
    程序從新」之法理原則，就此遽為不利再審原告之認定，即
    有行政訴訟法第273條第1項第1款「適用法規顯有錯誤」之
    再審事由，應予廢棄改判。
四、經核本院確定判決係論斷：㈠有關再審原告之退休時點如何
    認定，業經原審闡述乃參酌內政部役政署92年11月10日役署
    甄字第0920020966號函釋意旨，以「期滿退役」指服役應至
    法定役期最後1日之24時結束為止，並自翌日零時起生效退
    役。是再審原告服役期滿之終止應為85年12月31日，而不具
    軍職身分則係86年1月1日，則再審被告所作退休俸重新計算
    表「新制俸金（A2）」欄記載為「0元」，亦是當然。是原
    審所為認定，於法並無不合，亦無判決不備理由或違背法令
    之違誤。㈡再審原告本得按月領取之補足退除給與差額27,93
    9元係無法律依據之給與，源於早期國軍退除給與較之同等
    級文官退休金為少，為提高國軍退役意願，乃以行政命令作
    為提高支付之依據，即名為「退除給與差額」。迄86年1月1
    日退撫新制施行後，軍人退伍與文官退休給與已無差別，惟
    仍以行政命令為依據繼續發給，此次年金改革即予刪除不再
    發給。稽之新法第3條第4款規定，「退除給與差額」本不在
    其列。而新法施行細則第27條係就新法第26條第3項附表四
    所稱修正施行前退除給與之內涵予以規範明確，所涉者係新
    法第26條第3項規定比較新、舊法之退除給與，應如何計算
    比較，有無分10年逐年調降之必要及調降之比例而已，非指
    軍官如於舊制時期退休，至今仍可依舊行政命令領取原「退
    除給與差額」，上訴意旨稱其退休差1日而生權益之重大損
    害，有違比例原則云云，實係出於對新法施行細則第27條之
    誤解，難以成立等理由，而駁回再審原告之上訴。惟揆諸上
    述再審理由意旨，無非重述不服原處分之理由，並執一己主
    觀之見解，就本院確定判決對其在前訴訟程序之主張所為指
    駁，再事爭執，並未具體表明本院確定判決所適用之法規究
    有如何顯然不合於法規規定，或與司法院解釋或憲法法庭判
    決相牴觸之情形，殊難認已就本院確定判決表明再審理由。
    依首揭規定及說明，本件再審之訴為不合法，應予駁回。
五、據上論結，本件再審之訴為不合法。依行政訴訟法第278條
    第1項、第104條、民事訴訟法第95條、第78條，裁定如主文
    。
中　　華　　民　　國　　111 　年　 　6　　月　 　16   日
                    最高行政法院第四庭
                        審判長法官  陳  國  成
                              法官　王　碧　芳
                              法官　簡　慧　娟
                              法官　鍾　啟　煌
                              法官　蔡　紹　良

以  上  正  本  證  明  與  原  本  無  異
中　　華　　民　　國　　111 　年　　 6　　月　　17    日
                              書記官  莊  子  誼